臺灣士林地方法院刑事判決　　　　　　94年度交簡上字第66號
上　訴　人　臺灣士林地方法院檢察署檢察官
上　訴　人
即　被　告　甲○○
上列上訴人因過失傷害案件，不服本院士林簡易庭中華民國94年
7 月31日94年度士交簡字第963 號第一審判決（聲請簡易判決處
刑案號：94年度偵字第4959號），提起上訴，本院管轄之第二審
合議庭判決如下：
    主      文
上訴駁回。
    事實及理由
一、本案經本院審理結果，認第一審以上訴人甲○○犯刑法第28
    4 條第1 項前段之過失傷害罪，判處有期徒刑參月，並諭知
    易科罰金之折算標準，除原判決認定被告自首依法減輕其刑
    「至6 分之1 」，該「6 分之1 」係屬誤載，應予更正外，
    其認事用法均無不合，量刑亦屬妥適，應予維持，並引用第
    一審判決書及檢察官聲請簡易判決處刑書記載之事實、證據
    。
二、上訴意旨分別以：
（一）上訴人即臺灣士林地方法院檢察署檢察官以告訴人具狀稱
      ：被告於肇事後，尚未談妥賠償事宜，認原判決量刑過輕
      云云。
（二）上訴人即被告則以：伊坦承犯罪，然伊於案發後有積極與
      告訴人洽談和解，惟告訴人要求新台幣（下同）90萬元賠
      償，伊願意負擔20萬元，雙方無法達成和解，原審量刑過
      重云云。
三、經查：被告於警詢、偵查及本院審理時均坦承犯罪，僅對刑
    度不服，然按量刑輕重，係屬事實審法院得依職權自由裁量
    之事項，苟已斟酌刑法第57條各款所列情狀而未逾越法定刑
    度，不得遽指為違法（最高法院72年度臺上字第6996號、75
    年度臺上字第7033號判例參照）；且在同一犯罪事實與情節
    ，如別無其他加重或減輕之原因，下級審量定之刑，亦無過
    重或失輕之不當情形，則上級審法院對下級審法院之職權行
    使，原則上應予尊重，此有最高法院85年度臺上字第2446號
    裁判意旨可資參酌。刑法第284 條第1 項前段之法定本刑為
    6 月下有期徒刑、拘役或500 元以下罰金。原審判決依具體
    個案認定事實，認被告於其犯罪經發覺前自首，依法減輕其
    刑，本院並審酌被告犯後坦承犯行，被告違規穿越分向限制
    線向左迴轉而肇禍，其過失程度重大，告訴人乙○○受有頭
    部外傷併輕微腦震盪、左膝部挫傷、右小腿擦傷、臀部鈍傷
    等傷害，告訴人丙○○受有頭部外傷併頸部挫傷、膝部擦傷
    等傷害，及被告願意賠償告訴人2 人共20萬元，惟告訴人2
    人要求48萬元，雙方對賠償金額差距過大，以致未能達成民
    事和解等一切情狀，認原審量處被告有期徒刑3 月，如易科
    罰金以3 百元折算1 日，經核刑度尚屬允恰，並無違法不當
    。是上訴人即檢察官指摘原審判決量刑過輕云云，上訴人即
    被告指摘原判決量刑過重云云，均無理由，自均應將其上訴
    駁回。
據上論斷，應依刑事訴訟法第455 條之1 第1 項、第3 項、第36
8 條、第373 條，判決如主文。
本案經檢察官邱智宏到庭執行職務
中　　華　　民　　國　　94　　年　　12　　月　　12　　日
                  刑事第七庭審判長法  官  趙文卿
????????                  法?官  楊得君
?????????????????法?官?王俊雄
以上正本證明與原本無異。
本件判決不得上訴。
                                  書記官  許秋莉
中　　華　　民　　國　　94　　年　　12　　月　　13　　日
